臺灣臺南地方法院刑事判決　　　　　　　 96年度易字第175號
公　訴　人　臺灣臺南地方法院檢察署檢察官
被　　　告　乙○○
被　　　告　甲○○
上二人共同
選任辯護人　陳文欽律師
被　　　告　丙○○
上列被告等因竊盜案件，經檢察官提起公訴（九十五年度偵字第
一八一一二號、九十六年度偵字第一七六０號），被告等於準備
程序中均為有罪之陳述，本院合議庭裁定由受命法官獨任進行簡
式審判程序，判決如下：
    主  文
乙○○結夥三人以上攜帶兇器竊盜，處有期徒刑柒月，扣案之開
關箱開啟把手壹支、老虎鉗壹支及線剪壹支均沒收；又共同攜帶
兇器竊盜，處有期徒刑陸月，扣案之開關箱開啟把手壹支、老虎
鉗壹支及線剪壹支均沒收；又共同攜帶兇器竊盜，處有期徒刑陸
月，扣案之開關箱開啟把手壹支、老虎鉗壹支及線剪壹支均沒收
；又結夥三人以上攜帶兇器竊盜未遂，處有期徒刑伍月，扣案之
開關箱開啟把手壹支、老虎鉗壹支及線剪壹支均沒收。應執行有
期徒刑壹年月，扣案之開關箱開啟把手壹支、老虎鉗壹支及線
剪壹支均沒收。
甲○○結夥三人以上攜帶兇器竊盜，處有期徒刑柒月，扣案之開
關箱開啟把手壹支、老虎鉗壹支及線剪壹支均沒收；又共同攜帶
兇器竊盜，處有期徒刑陸月，扣案之開關箱開啟把手壹支、老虎
鉗壹支及線剪壹支均沒收；又結夥三人以上攜帶兇器竊盜未遂，
處有期徒刑伍月，扣案之開關箱開啟把手壹支、老虎鉗壹支及線
剪壹支均沒收。應執行有期徒刑壹年，緩刑年，緩刑期內付保
護管束，並應依執行檢察官之命令，向指定之公益團體、地方自
治團體或社區，提供捌拾小時之義務勞務。扣案之開關箱開啟把
手壹支、老虎鉗壹支及線剪壹支均沒收。
丙○○結夥三人以上攜帶兇器竊盜，處有期徒刑柒月，扣案之開
關箱開啟把手壹支、老虎鉗壹支及線剪壹支均沒收；又共同攜帶
兇器竊盜，處有期徒刑陸月，扣案之開關箱開啟把手壹支、老虎
鉗壹支及線剪壹支均沒收；又共同攜帶兇器竊盜，處有期徒刑陸
月，扣案之開關箱開啟把手壹支、老虎鉗壹支及線剪壹支均沒收
；又結夥三人以上攜帶兇器竊盜未遂，處有期徒刑伍月，扣案之
開關箱開啟把手壹支、老虎鉗壹支及線剪壹支均沒收。應執行有
期徒刑壹年月，緩刑肆年，緩刑期內付保護管束，並應依執行
檢察官之命令，向指定之公益團體、地方自治團體或社區，提供
壹佰小時之義務勞務。扣案之開關箱開啟把手壹支、老虎鉗壹支
及線剪壹支均沒收。
    事  實
一、乙○○前因酒醉駕車及肇事逃逸案件，經本院以九十四年度
    交簡字第一八六０號判決分別判處有期徒刑三月、七月，定
    應執行刑為有期徒刑八月，緩刑二年，緩刑期內併付保護管
    束，於民國九十四年十一月十五日確定，現仍在緩刑期內。
二、乙○○、甲○○及丙○○三人共同意圖為自己不法所有，基
    於竊盜之犯意聯絡，結夥三人，於九十五年九月中旬某日凌
    晨零時許，由丙○○駕駛車牌號碼五Ｖ─九八三六號自用小
    客車搭載甲○○、乙○○，並攜帶乙○○所有客觀上足資為
    兇器使用之開關箱開啟把手、老虎鉗及線剪各一支，共赴臺
    南縣大內鄉境內臺八十四線公路大匏崙交流道第四槽化島，
    竊取公路總局第五區養護工程處新營工務段所管領業遭不詳
    之人剪斷之電纜線一條，得手後載至址設臺南縣六甲鄉龜港
    村三０三巷三三０號之「柳營舊物商行」，以每公斤新臺幣
    （下同）一百七十元之價格，售與不知情之該店員工吳榮川
    ，得款朋分花用。
三、乙○○、甲○○及丙○○三人共同意圖為自己不法之所有，
    基於竊盜之犯意聯絡，於同年十一月二十一日晚上十一時許
    ，由丙○○駕駛上開自用小客車搭載乙○○，並攜帶上開足
    資為兇器使用之工具，共赴臺南縣東山鄉○○○道三號公路
    南下三一九公里七００公尺至八００公尺處；甲○○原係自
    行騎乘機車跟隨在後欲共同前往上揭地點行竊，惟慮及翌日
    仍須上班，行至半途即折返住處等待乙○○及丙○○。乙○○及丙○○二人抵達上址後，旋由丙○○在旁把風，乙○○
    持開關箱開啟把手開啟路燈之鐵蓋，再以老虎鉗拉出電纜線
    後執線剪剪斷之方式，竊取國道高速公路局南區工程處白河
    工務段管領之電纜線八條，得手後返回住處，並運至址設臺
    南縣東山鄉大客村九十五號陳天財所經營之「錫來旺商行」
    ，以每公斤一百五十元之價格售與不知情之陳天財，得款朋
    分花用（甲○○得款二千元）。
四、乙○○及丙○○二人共同意圖為自己不法所有，基於竊盜之
    犯意聯絡，於同年十二月一日晚上十一時許，由丙○○駕駛
    上揭自用小客車搭載乙○○，並攜帶上開足資為兇器使用之
    工具，共赴臺南縣東山鄉○○○道三號公路南下三一九公里
    七００公尺至八００公尺處，由丙○○在旁把風，乙○○持
    開關箱開啟把手開啟路燈之鐵蓋，再以老虎鉗拉出電纜線後
    執線剪剪斷之方式，竊取國道高速公路局南區工程處白河工
    務段管領之電纜線六條，並運至上揭「錫來旺商行」，以每
    公斤一百五十元之價格售與不知情之陳天財，得款朋分花用
    。
五、乙○○、甲○○及丙○○三人共同意圖為自己不法所有，基
    於竊盜之犯意聯絡，結夥三人，於同年十二月二十四日晚上
    八時二十五分許，由丙○○駕駛上揭自用小客車搭載甲○○
    及乙○○，並攜帶上開足資為兇器使用之工具，共赴臺南縣
    東山鄉○○○道三號公路南下三一九公里七００公尺至八０
    ０公尺處，由甲○○及丙○○在旁把風，乙○○持開關箱開
    啟把手開啟路燈之鐵蓋，以老虎鉗拉出電纜線並執線剪剪斷
    後，尚未拉出電纜線而尚未得手之際，旋由現場埋伏員警當
    場逮捕甲○○及丙○○，並扣得上揭開關箱開啟把手一支、
    老虎鉗一支及線剪一支，乙○○則趁隙逃逸，嗣經警循線查
    獲，而悉全情。
六、案經內政部警政署國道公路警察局第八警察隊報請臺灣臺南
    地方法院檢察署檢察官偵查起訴。
    理  由
一、本案被告乙○○、甲○○及丙○○所犯係死刑、無期徒刑、
    最輕本刑為三年以上有期徒刑以外之罪，亦非屬高等法院管
    轄之第一審案件，渠等於準備程序程序進行中就被訴事實均
    為有罪之陳述，經法官告知簡式審判程序之旨，並聽取公訴
    人、被告三人及辯護人之意見後，由合議庭裁定進行簡式審
    判程序，故不受同法第一百五十九條第一項、第一百六十一
    條之二、第一百六十一條之三、第一百六十三條之一及第一
    百六十四條至第一百七十條所規定證據能力認定及調查方式
    之限制。
二、上揭犯罪事實，業據被告三人均於本院準備及審理程序中自
    白承認，且經證人即公路總局第五區養護工程處新營工務段
    職員李翊溱、國道高速公路局南區工程處白河工務段幫工程
    司陳嚮富、「柳營舊物商行」員工吳榮川、「錫來旺商行」
    負責人陳天財分別於警詢中證述綦詳，並有扣押物品目錄表
    、現場照片十七張在卷及開關箱開啟把手一支、老虎鉗一支
    、線剪一支扣案可稽，足認被告三人之任意性自白確與事實
    相符，堪以採信。本案事證明確，被告三人之犯行均堪以認
    定，應依法論科。
三、論罪科刑：
  (一)按刑法第三百二十一條第一項第三款之攜帶兇器竊盜罪，係
    以行為人攜帶兇器竊盜為其加重條件，此所謂兇器，其種類
    並無限制，凡客觀上足對人之生命、身體、安全構成威脅，
    具有危險性之兇器均屬之，且祇須行竊時攜帶此種具有危險
    性之兇器為已足，並不以攜帶之初有行兇之意圖為必要。查
    扣案之開關箱開啟把手、老虎鉗及線剪各一支，均係鐵製材
    質，業據被告乙○○於審理中供述無訛，自屬具有危險性之
    兇器無誤。次按刑法第三百二十一條第四款之結夥三人以上
    竊盜罪，須以在場共同實施或在場參與分擔實施犯罪之人為
    限，不包括同謀共同正犯在內（最高法院七十六年臺上字第
    七二一０號判例意旨參照）。核被告三人就犯罪事實欄二所
    為，係犯刑法第三百二十一條第一項第三、四款之結夥三人
    以上攜帶兇器竊盜罪；被告三人就犯罪事實欄三所為，係犯
    刑法第三百二十一條第一項第三款之攜帶兇器竊盜罪；被告
    乙○○、丙○○二人就犯罪事實欄四所為，係犯刑法第三百
    二十一條第一項第三款之攜帶兇器竊盜罪；被告三人就犯罪
    事實欄五所為，係犯刑法第三百二十一條第二項、第一項第
    三、四款之結夥三人以上攜帶兇器竊盜未遂罪。起訴書雖認
    被告三人就事實欄二所為係犯刑法第三百二十一條第一項第
    三款之加重竊盜罪，就事實欄五所為係犯刑法第三百二十一
    條第二項、第一項第三款之加重竊盜未遂罪，惟此部分均經
    蒞庭檢察官於本院審理程序中當庭更正（本院卷第四五至四
    六頁），附此敘明。
  (二)被告三人就犯罪事實欄三所為，係三人事先互有犯意聯絡，
    推由被告乙○○、丙○○實行竊取行為，事後變賣贓物所得
    則由三人朋分，應認被告乙○○、丙○○為實行共同正犯，
    被告甲○○為共謀共同正犯。而被告乙○○、丙○○二人就
    犯罪事實欄四所為，亦互有犯意聯絡及行為分擔，均為共同
    正犯。
  (三)被告三人各自所犯上述各罪之間，犯意各別，行為互殊，均
    應予以分論併罰。
  (四)被告三人就犯罪事實欄五所為竊取犯行並未達於既遂程度，
    為未遂犯，爰依刑法第二十五條第二項規定，按既遂犯之刑
    度予以減輕其刑。
  (五)爰審酌被告乙○○前曾因酒醉駕車及肇事逃逸案件，經本院
    以九十四年度交簡字第一八六０號判決分別判處有期徒刑三
    月、七月，定應執行刑為有期徒刑八月，緩刑二年，緩刑期
    內併付保護管束，於九十四年十一月十五日確定，現仍在緩
    刑期內，被告甲○○及丙○○則無任何前科紀錄，有臺灣高
    等法院被告前案紀錄表三份在卷可參，被告三人均正值壯年
    且四肢健全，仍因貪圖小利而為多次竊盜犯行，惟竊得之財
    物價值非鉅，犯後均坦承全部犯行，態度良好，且被告三人
    事後均曾試圖商談民事和解，於審理中均深表悔意等一切情
    狀，認公訴人對被告乙○○求處有期徒刑二年二月，對被告
    甲○○及丙○○均求處有期徒刑一年十月，稍嫌過重，而辯
    護人請求對被告乙○○判處有期徒刑一年，對被告甲○○判
    處有期徒刑十月，稍嫌過輕，而分別量處如主文所示之刑，
    並分別定其應執行之刑。
  (六)扣案之開關箱開啟把手一支、老虎鉗一支、線剪一支，均係
    被告乙○○所有供犯上述各罪所用之物，對於被告甲○○及
    丙○○二人而言，亦屬共同正犯所有供犯上述各罪所用之物
    ，業據被告三人供明在卷，爰均依刑法第三十八條第一項第
    二款規定宣告沒收。
  (七)本院審酌被告甲○○及丙○○二人前均未曾因故意犯罪受有
    期徒刑以上刑之宣告，有前述前案紀錄表可參，僅因一時失
    慮，致罹刑典，且其犯後均坦承全部犯行並深表悔意，經此
    偵查及審判教訓，應知警惕，信無再犯之虞，本院認對被告
    甲○○及丙○○二人前揭所宣告之刑，以暫不執行為適當，
    爰就被告甲○○諭知緩刑三年，就被告丙○○諭知緩刑四年
    ，以勵自新。惟因被告甲○○及丙○○二人均年僅二十餘歲
    ，正值壯年且四肢健全，竟為上揭竊取犯行，顯係欠缺尊重
    他人財產法益之正確觀念，為使被告甲○○及丙○○二人深
    切體認付出勞力以正當途徑取財之重要性，強化其法治概念
    ，使渠等於緩刑期內能深知警惕，並使渠等緩刑宣告不致輕
    易遭到撤銷，爰併依刑法第七十四條第二項第五款規定，命
    被告甲○○及丙○○二人於緩刑期內，依執行檢察官之命令
    ，向指定之公益團體、地方自治團體或社區，提供各如主文
    所示之義務勞務，且均依刑法第九十三條第一項第二款之規
    定，於緩刑期內併付保護管束。
據上論斷，應依刑事訴訟法第二百七十三條之一第一項、第二百
九十九條第一項前段，刑法第二十八條、第三百二十一條第一項
第三款、第四款、第三百二十一條第二項、第二十五條第二項、
第五十一條第五款、第三十八條第一項第二款、第七十四條第一
項第一款、第二項第五款、第九十三條第一項第二款，判決如主
文。
本案經檢察官丁○○到庭執行職務。
中　　華　　民　　國　　96　　年　　3 　　月　　23　　日
　　　　　　　　　刑事第五庭  法　官　張婷妮
以上正本證明與原本無異。
如不服本判決，應於收受送達後10日內向本院提出上訴書狀（應
附繕本）。
　　　　　　　　　　　  　　　書記官  陳姿利
中　　華　　民　　國　　96　　年　　3 　　月　　26　　日
附錄本案論罪科刑法條
中華民國刑法第三百二十一條
犯竊盜罪而有左列情形之一者，處六月以上、五年以下有期徒刑
：
一  於夜間侵入住宅或有人居住之建築物、船艦或隱匿其內而犯
    之者。
二  毀越門扇、牆垣或其他安全設備而犯之者。
三  攜帶兇器而犯之者。
四  結夥三人以上而犯之者。
五  乘火災、水災或其他災害之際而犯之者。
六  在車站或埠頭而犯之者。
前項之未遂犯罰之。
